臺灣臺北地方法院刑事判決　　　　　　　 96年度易字第624號
公　訴　人　臺灣臺北地方法院檢察署檢察官
被　　　告　甲○○
上列被告因違反商標法案件，經檢察官聲請簡易判決處刑（96年
度偵字第2036號），本院受理後認不宜以簡易判決處刑（96年度
簡字第765 號），改依通常程序審理，嗣被告於準備程序為有罪
之陳述，合議庭裁定行簡式審判程序，判決如下：
    主  文
甲○○明知為未得商標權人同意，於同一商品，使用相同之註冊
商標之商品而販賣，科罰金新臺幣參萬元，如易服勞役，以新臺
幣壹仟元折算壹日。扣案如附表所示仿冒商標之皮包壹個及手錶
壹只均沒收。
    事  實
一、甲○○明知如附表所示之商標圖樣，業經法商路易威登馬爾
    悌耶公司（下稱路易威登公司）向經濟部中央標準局（現改
    制為經濟部智慧財產局）申請註冊獲准取得商標專用權，指
    定使用於如附表所示之專用商品，現仍於專用期間內，非經
    上開公司授權或同意，不得於同一商品使用相同之商標圖樣
    ，或明知為上開商品而仍為販賣；亦明知其於民國95年04月
    間在中國大陸地區，向真實姓名年籍不詳之成年人所購買之
    皮包3個及手錶1只，其上標示如附表所示之圖樣，係未得上
    開商標權人同意，於同一商品，使用相同於各該註冊商標圖
    樣之商品。甲○○於前揭時地分別以2 個皮包每個新臺幣（
    下同）3,200元，另1個皮包2,000元，手錶820元之代價，購
    入前揭皮包與手錶，供自己使用，嗣後因不想再使用，竟基
    於販賣仿冒商標商品以營利之集合犯意，於95年08月間起，
    在臺北市○○區○○路1段1之1號7樓之1 住處，以其向中華
    電信股份有限公司數據通信分公司所申請之ADSL寬頻網路，
    連線雅虎奇摩拍賣網站，以己有之「lovevabb」帳號在該網
    站上張貼販賣上開仿冒品之訊息供不特定人瀏覽訂購，並提
    供其所有之電子郵件信箱lovevabb@yahoo.com.tw 及臺北富
    邦商業銀行股份有限公司（下稱臺北富邦銀行）帳號000-00
    0-00000-0 號帳戶供得標者聯絡及支付貨款使用，嗣分於95
    年08月21日、23日，各以3,500元及1,680元之價格售出前述
    皮包共2個，另1個皮包擬以2,980元出售，嗣警於95年12月1
    日，上網以1000元之價格購得上開仿冒手錶1 只後，於95年
    12月14日14時50分許持本院核發之搜索票在上開住處查獲，
    並扣得如附表所示仿冒商標之皮包1個、手錶1只。
二、案經內政部警政署保安警察第二總隊第一大隊第二中隊報告
    臺灣臺北地方法院檢察署檢察官偵查後，聲請簡易判決處刑
    ，本院受理後認不宜以簡易判決處刑，改依通常程序審理，
    嗣被告於準備程序為有罪之陳述，合議庭裁定行簡式審判程
    序。
     理  由
一、上開販賣仿冒商標商品之犯罪事實，業據被告甲○○於警詢
    、偵查中、本院準備程序及審理時均坦承不諱（見偵查卷第
    5至9、40、41頁，本院準備程序及審判筆錄），核與被害人
    路易威登公司之代理人許珮玲指訴情節相符（見偵查卷第13
    、14頁），復有商標註冊資料、路易威登公司產品意見書、
    現場查獲照片（分別見偵查卷第16、17、15、34、35頁）、
    臺北富邦銀行95年12月13日北富銀和字第95044800102 號函
    、臺北富邦銀行000-000-00000-0 號帳戶存摺影本、中華郵
    政股份有限公司（現已改名為臺灣郵政股份有限公司）自動
    櫃員機交易明細表（分別見偵查卷第31至33、42至45頁）、
    雅虎奇摩網站之列印資料、「lovevabb」帳號申請者資料及
    往來紀錄、非固定制IP使用者查詢資料（分別見偵查卷第26
    至30頁）附卷可憑，並有如附表所示仿冒商標之皮包1 個、
    手錶1 只扣案可資佐證，堪認被告之自白與事實相符，本件
    事證明確，被告犯行堪予認定。
二、核被告所為，係犯商標法第82條之販賣仿冒他人商標之商品
    罪。又刑事法若干犯罪之行為態樣，本質上原具有反覆、延
    續實行之特徵，立法時既予特別歸類，定為犯罪構成要件之
    行為要素，則行為人基於概括之犯意，在密切接近之一定時
    、地持續實行之複次行為，倘依社會通念，於客觀上認為符
    合一個反覆、延續性之行為觀念者，於刑法評價上，即應僅
    成立一罪，俾免有重複評價、刑度超過罪責與不法內涵之疑
    慮；學理上所稱「集合犯」之職業性、營業性或收集性等具
    有重複特質之犯罪均屬之，例如經營、從事業務、收集、販
    賣、製造、散布等行為概念者是，此有最高法院95年度台上
    字第1079號判決意旨可資參照。是被告販賣前揭仿冒商標商
    品之行為，係在密集期間內以相同之方式持續進行，未曾間
    斷，是此販賣仿冒商標商品之犯行，即具有反覆、延續實行
    之特徵，從而在行為概念上，縱有多次販賣之舉措，仍應評
    價認係包括一罪之集合犯，而以一行為論處。是被告雖多次
    售出前述商品，仍應論以集合犯之包括一罪。爰審酌被告貪
    圖小利，而販賣仿冒商標之商品，對商標權人及經其授權使
    用之人造成之損害、查扣仿冒商標商品之數量、犯罪後坦承
    犯行態度良好、頗具悔意、販賣仿冒商標商品之時間長短及
    所得之利益等一切情狀，量處如主文所示之刑，並諭知易服
    勞役之折算標準。另扣案如附表所示仿冒商標之皮包1 個、
    手錶1 只，不問屬於被告與否，均應依商標法第83條規定宣
    告沒收。
三、公訴意旨另以：被告甲○○猶基於輸入仿冒商標商品之犯意
    ，於95年04月間不詳時日，在中國大陸地區自前述真實姓名
    年籍不詳之人，購買前述之仿冒商標之皮包3個及手錶1只並
    輸入，因認被告甲○○此部分亦涉犯商標法第82條之輸入仿
    冒商標商品罪。查前述皮包及手錶雖係被告於95年04月間在
    中國大陸地區所購買，但其目的是欲供自己使用，且經其使
    用後因不欲再使用，才在95年08月間上網販售該等二手商品
    ，此等事實業據被告於警詢、本院準備程序及審理時陳明在
    卷，況前揭商品購入之時間與上網出售之時間，相差約四月
    之久，是尚難認被告於輸入該等仿冒商標商品之初，即有販
    賣該等仿冒商標商品之意圖，此外復查無其他證據證明被告
    確有公訴人所指此部分之犯行，惟公訴意旨認此部分與前揭
    販賣仿冒商標商品事實論罪科刑部分，係低度行為與高度行
    為之吸收關係，有實質上一罪之關係，爰不另為無罪之諭知
    。
據上論斷，應依刑事訴訟法第452條、第273條之1 第1項、第299
條第1 項前段，商標法第82條、第83條，刑法第11條前段、第42
條第3項前段，逕以簡易判決處刑如主文。
本案經檢察官江貞諭到庭執行職務
中　　華　　民　　國　　96　　年　　4 　　月　　23　　日
　　　　　　　　　刑事第五庭    法　官　賴秀蘭
以上正本證明與原本無異。
如不服本判決，應於判決送達後10日內向本院提出上訴狀（應抄
附繕本）。告訴人或被害人如對於本判決不服者，應具備理由請
求檢察官上訴，其上訴期間之計算係以檢察官收受判決正本之日
期為準。
　　　　　　　　　　　　　　　　書記官　游秀珠
中　　華　　民　　國　　96　　年　　4 　　月　　30　　日
附錄本案論罪科刑法條：
商標法第82條
明知為前條商品而販賣、意圖販賣而陳列、輸出或輸入者，處一
年以下有期徒刑、拘役或科或併科新臺幣5萬元以下罰金。
